臺灣花蓮地方法院民事判決　九十三年度訴字第一八七號
　　原　　　告　乙○○
　　被　　　告　甲○○
右當事人間請求侵權行為損害賠償事件，本院於民國九十三年十一月四日言詞辯論終
結，判決如左：
    主      文
被告應給付原告新台幣貳拾伍萬元。
原告其餘之訴駁回。
訴訟費用由被告負擔。
本判決第一項得假執行。
    事實及理由
一、原告主張：原告係從事吊車駕駛操作之司機，於民國九十二年九月間，即發覺被
    告與其妻有不正常交往，原告為進一步查證被告與其妻二人之不法，期挽回夫妻
    之感情，多次放棄待遇優厚之工作，暗中委託友人跟蹤調查，直至九十三年三月
    二日，始查獲彼等二人之姦情，期間原告花費及薪資短領共計二十萬元左右，又
    被告膽大無視原告之存在，竟公然與其妻在原告住處發生姦情，導致原告顏面上
    及精神上造成巨大之傷害，故併向被告請求賠償精神賠償及遮羞費用四十萬元。
    並聲明：被告應給付原告六十萬元。
二、被告則以：被告已為此事付出慘痛代價，被告與配偶於九十三年七月三十日為離
    婚登記，現今要照顧兩名就讀國小，分別為十一歲及九歲之幼女，被告原有其配
    偶補貼家計時，生活就很清苦，現今已與配偶離異，生活更為清苦，被告年收入
    約二十八萬元左右，收入有限，扣除家用，已所剩無幾，原告請求之金額太高，
    其無力負擔，其僅能負擔十萬元，且須分期付款，就原告主張所為花費及薪資短
    領之請求，認為不應其負擔等語置辯。並聲明：原告之訴駁回。
三、經查：被告明知林彥君為原告之妻，竟與林彥君於九十三年三月二日凌晨一時許
    ，在林彥君住處發生性關係，被告所涉相姦犯行，業經本院玉里簡易庭以九十三
    年度玉簡字第五九號判決確定在案等情，業經本院依職權調閱該刑事卷宗查閱屬
    實，且為被告所不爭執，並有該案刑事簡易判決書一份在卷可參，是原告此部分
    之主張，堪信為真實。
四、按因故意或過失，不法侵害他人之權利者，負損害賠償責任；又不法侵害他人之
    身體、健康、名譽、自由、信用、隱私、貞操，或不法侵害其他人格法益而情節
    重大者，被害人雖非財產上之損害，亦得請求賠償相當之金額；前項規定，於不
    法侵害他人基於父、母、子女或配偶關係之身分法益而情節重大者，準用之，民
    法第一百八十四條第一項及第一百九十五條第一項、第三項分別定有明文。本件
    被告之通姦行為，不法侵害原告基於配偶關係之身分法益且情節重大，是原告依
    侵權行為之法律關係請求被告賠償，自屬有據。又原告雖主張其因為查證被告犯
    行，委託友人跟蹤調查，期間原告之花費及短領薪資共計二十萬元，故請求被告
    賠償此部分損失，然此為原告為查明事實，所為之花費及減少之薪資，尚難認係
    被告之侵權行為所直接造成之損失，是原告請求被告賠償，尚屬無據。本院審酌
    原告身為人夫，就被告與其妻之通姦犯行，在精神上當有相當之痛苦，及原告原
    為吊車司機、高職畢業、月收入約四萬餘元、有小孩要扶養，並有房屋貸款；被
    告從事園藝工作、國中畢業、月收入約二萬多元、九十二年薪資所得為二十八萬
    二千七百元、有二名幼女要扶養（有被告所提之戶籍謄本及扣繳憑單為證）等兩
    造之身分、地位及經濟狀況，認原告請求被告賠償之慰撫金以二十五萬元為適當
    ，逾此部份，應無理由，予以駁回。又法律並未規定有所謂「遮羞費用」，是原
    告要求被告賠償遮羞費用云云，於法無據，應予駁回。
五、從而，原告依侵權行為之法律關係，請求被告賠償二十五萬元部分，為有理由，
    應予准許，逾此範圍，則屬無據，應予駁回。本件為所命被告給付之金額未逾五
    十萬元之判決，應依職權宣告假執行。
據上論結：本件原告之訴，為一部有理由，一部無理由，依民事訴訟法第七十九條、
第三百八十九條第一項第五款，判決如主文。
中　　　華　　　民　　　國　　九十三　　年　　 十一 　　月　　 十八 　　日
　　　　　　　　　　　　　　　台灣花蓮地方法院民事庭
　　　　　　　　　　　　　　　　　法 　　 官　李世華
右為正本係照原本作成。
如對本判決上訴，須於判決送達後廿日內向本院提出上訴狀。
                                  法院書記官　陳賜福
中　　　華　　　民　　　國　　九十三　　年　　 十一 　　月　　二十二　　日
